【裁判字號】    99,台上,754
【裁判日期】    990204
【裁判案由】    違反毒品危害防制條例
【裁判全文】
最高法院刑事判決              九十九年度台上字第七五四號
上  訴  人  甲○○
上列上訴人因違反毒品危害防制條例案件，不服台灣高等法院高
雄分院中華民國九十七年一月二日第二審判決（九十六年度上訴
字第二一五四號，起訴案號：台灣高雄地方法院檢察署九十四年
度偵字第二六六六一、二六六七０號、九十五年度偵字第九七二
六號），提起上訴，本院判決如下：
    主  文
上訴駁回。
    理  由
按刑事訴訟法第三百七十七條規定，上訴於第三審法院，非以判
決違背法令為理由，不得為之。是提起第三審上訴，應以原判決
違背法令為理由，係屬法定要件。如果上訴理由書狀並未依據卷
內訴訟資料，具體指摘原判決不適用何種法則或如何適用不當，
或所指摘原判決違法情事，顯與法律規定得為第三審上訴理由之
違法情形，不相適合時，均應認其上訴為違背法律上之程式，予
以駁回。本件原判決已明依憑證人吳昆峰於警詢、檢察官訊問
時之證述，佐以上訴人甲○○於第一審、原審之供述，並有上訴
人與吳昆峰分別持用門號0000000000、000000
0000行動電話，於民國九十四年十月十六日晚間七時四分、
八時十二分為通話之通訊監察錄音譯文及第一審勘驗該通訊監察
錄音及其譯文製作之勘驗筆錄在卷可稽，資以認定上訴人有原判
決事實欄所記載之犯罪事實。對於上訴人所辯：伊未於九十四年
十月十六日晚間，以新台幣（下同）一千五百元之價格，賣出第
一級毒品海洛因予吳昆峰。因伊受人所託，向吳昆峰催討債務，
致吳昆峰對伊有所不滿，才蓄意誣陷云云，何以不足採取，亦已
憑卷內證據資料，於理由內詳為指駁說明。並明上訴人有原判
決事實欄所記載之犯罪紀錄，有卷附台灣高等法院被告（甲○○
）前案紀錄表可按，其受有期徒刑之執行完畢後，五年以內故意
再犯本件有期徒刑以上之罪，應依刑法第四十七條第一項之規定
，論以累犯並加重其刑（法定本刑為死刑、無期徒刑部分，依法
不予加重）；又上訴人賣出之海洛因數量不多，得款僅為一千五
百元，倘科以販賣第一級毒品罪之法定最低本刑無期徒刑，猶嫌
過重，客觀上足以引起一般之同情，情輕法重，其犯罪情狀顯可
憫恕，爰依刑法第五十九條之規定，酌予減輕其刑，並先加後減
之。因而撤銷第一審關於上訴人販賣第一級毒品部分不當之科刑
判決，改判仍論處上訴人販賣第一級毒品罪（累犯），量處有期
徒刑十年，並為相關從刑之諭知；又明不能證明上訴人有其餘
被訴之幫助販賣第一級毒品之犯行，因檢察官認為此部分與經論
罪科刑部分，有九十五年七月一日修正施行前刑法第五十六條連
續犯之裁判上一罪關係，爰不另為無罪之諭知。原判決已明所
憑之證據及其認定之理由，所為論斷與卷內證據資料相符，從形
式上觀察，並無何違背法令之情形存在。上訴意旨略以：(一)卷附
上述通訊監察錄音內容係顯示，因吳昆峰當時不方便出門，乃要
求上訴人至吳昆峰住處交易海洛因；吳昆峰於九十五年六月十五
日檢察官訊問時卻證述，其係在高雄縣梓官鄉○○路四七五巷四
七號上訴人住處，與上訴人交易海洛因，則有關雙方交易海洛因
地點，已見明顯不一。原判決憑據上述通訊監察錄音內容及吳昆
峰於檢察官訊問時之陳述，率為認定上訴人係在上訴人住處賣出
海洛因予吳昆峰，有判決理由不備及矛盾之違法。(二)警方對上訴
人實施搜索及通訊監察，均未遵守法定程序為之，則依毒樹果實
原則，警方違背法定程序所取得之證據，應無證據能力。原判決
援引警方違法實施搜索及通訊監察所取得之證據，作為認定上訴
人犯罪事實之重要依據，顯然於法有違云云。經查：(一)原判決已
詳為說明警方對上訴人實施通訊監察，所取得之通訊監察錄音及
其譯文，均有證據能力之理由（見原判決第三、四頁），於法尚
無不合。上訴意旨並未依據卷內資料具體指摘原判決所為論述說
明，有何違法，僅泛指警方違法對上訴人實施通訊監察，所取得
之證據，應無證據能力；又原判決未以警方實施搜索取得之證據
，作為認定上訴人犯罪事實之證據，上訴意旨指稱原判決採證違
法云云，自不屬上訴第三審之適法理由。(二)證據之取捨與證據之
證明力如何，均屬事實審法院得裁量、判斷之職權；苟其此項裁
量、判斷，並不悖乎經驗法則或論理法則，又於判決內論其何
以作此判斷之心證理由者，即不得任意指摘其為違法，而據為提
起第三審上訴之合法理由。原判決認定吳昆峰與上訴人係在上訴
人而非吳昆峰住處，交易海洛因等情，除審酌上述上訴人與吳昆
峰為通話之通訊監察錄音譯文及吳昆峰於警詢、檢察官訊問時之
陳述外，並詳為明上訴人、吳昆峰於通話中，吳昆峰雖先要上
訴人為交易毒品跑一趟，但上訴人其後表示「我沒車」，吳昆峰
應以「這樣喔，不然我過去，我過去好了」，因而採取吳昆峰於
檢察官訊問時所證：伊於打完電話後，前往上訴人住處，向上訴
人購得一千五百元海洛因等情（見九十五年度偵字第九七二六號
卷第九六、九七頁），不採上訴人於通話時同意前往吳昆峰住處
交易毒品之說法（見原判決第五、六頁），所為論述說明，尚與
事理不悖，係其採證、認事職權之適法行使，難認有上訴意旨所
指判決理由不備及矛盾之違法可言。上訴意旨仍執前詞，再為事
實上之爭執，或徒憑己見，就原審調查、取捨證據及判斷其證明
力之適法行使，及判決內已明白論斷之事項，任意指摘為違法，
核均非適法之第三審上訴理由。應認其上訴為違背法律上之程式
，予以駁回。
據上論結，應依刑事訴訟法第三百九十五條前段，判決如主文。
中    華    民    國  九十九  年    二    月    四    日
                      最高法院刑事第十二庭
                          審判長法官  黃  一  鑫
                                法官  張  春  福
                                法官  林  勤  純
                                法官  李  錦  樑
                                法官  王  居  財
本件正本證明與原本無異
                                      書  記  官
中    華    民    國  九十九  年    二    月    十    日
                                                      v

司法院資訊處製作；財團法人民間司法改革基金會備份。
